臺灣臺南地方法院刑事判決
111年度交訴字第134號
公  訴  人  臺灣臺南地方檢察署檢察官
被      告  黃志傑


選任辯護人  邱銘峯律師
上列被告因過失致死案件，經檢察官提起公訴（111年度偵字第1
2141號），被告於準備程序中就被訴事實為有罪之陳述，經告知
簡式審判程序之旨，並聽取被告與公訴人意見後，本院合議庭裁
定由受命法官獨任以簡式審判程序進行審理，判決如下：
    主  文
黃志傑犯過失致人於死罪，處有期徒刑肆月，如易科罰金，以新
臺幣壹仟元折算壹日。緩刑貳年。
事實及理由
一、本件除應於證據欄補充：「被告黃志傑於本院審理時之自白
    」外，其餘之犯罪事實及證據均引用本件起訴書之記載（如
    附件）。
二、核被告黃志傑所為，係犯刑法第276條之過失致人於死罪。
    被告肇事後留在現場，並於警方尚未能發覺其本案犯行之前
    ，即主動坦承其為肇事人等情，有臺南市政府警察局歸仁分
    局道路交通事故肇事人自首情形紀錄表在卷可稽(111年度相
    字第384號卷第55頁)，故被告於前開犯行未發覺前即主動坦
    承犯案並接受裁判，爰依刑法第62條規定減輕其刑。
三、爰審酌被告黃志傑於犯後坦承犯行，疏未注意之過失情節與
    程度，造成被害人王加恩死亡，被害人家屬之精神、心理受
    創，已與被害人配偶即告訴人黎玉梅達成和解，賠償家屬所
    受損害並獲得原諒，有本院調解筆錄、被告匯款予黎玉梅之
    郵政申請書在卷可查（見本院卷第85、91頁），兼衡被告自
    陳之學歷、職業、家庭及生活狀況(本院審理筆錄，本院卷
    第78頁)；並參酌被告之前科素行(前因犯妨害自由案件，經
    屏東地方法院於111年5月16日判處拘役30日，緩刑2年確定)
    ，告訴人、公訴檢察官、被告等就量刑之意見等一切情狀，
    量處如主文所示之刑，並諭知易科罰金之折算標準。
四、被告黃志傑前未曾因故意犯罪受有期徒刑以上刑之宣告，有
    臺灣高等法院被告前案紀錄表1份附卷可考，已與告訴人和
    解，給付全部之和解金額，堪認甚有悔意，告訴人亦到庭表
    示對於給予被告緩刑沒有意見(見審理筆錄，本院卷第80頁)
    ，茲念其僅因一時不慎之過失而罹刑典，經此偵、審之過程
    ，當知所警惕，信無再犯之虞，因認對被告所宣告之刑以不
    執行為適當，爰予以宣告緩刑2年，以啟自新。
據上論斷，依刑事訴訟法第273條之1第1項、第299條第1項前段
，判決如主文。
本案經檢察官吳毓靈提起公訴，檢察官盧駿道到庭執行職務。
中　　華　　民　　國　　111 　年　　9 　　月　　21　　日
                  刑事第十二庭　法　官  莊玉熙
以上正本證明與原本無異。
如不服本判決應於收受本判決後20日內向本院提出上訴書狀，並
應敘述具體理由。其未敘述上訴理由者，應於上訴期間屆滿後20
日內向本院補提理由書狀（均須按他造當事人之人數附繕本）「
切勿逕送上級法院」。 
　　　　　　　　　　　　　　　　書記官　陳昱潔
中　　華　　民　　國　　111 　年　　9 　　月　　26　　日
附錄本案論罪科刑法條
中華民國刑法第276條
因過失致人於死者，處5年以下有期徒刑、拘役或50萬元以下罰
金。

附件：
      臺灣臺南地方檢察署檢察官起訴書
                                    111年度偵字第12141號
　　被　　　告　黃志傑　男　40歲（民國00年0月00日生）
　　　　　　　　　　　　住○○市○○區○○里○○○街00號
　　　　　　　　　　　　國民身分證統一編號：Z000000000號

上列被告因過失致人於死案件，已經偵查終結，認應該提起公訴
，茲將犯罪事實及證據並所犯法條分敘如下：
　　　　　　犯罪事實
一、黃志傑應注意禁止臨時停車處所不得停車，且顯有妨礙其他
    人、車通行處所，不得停車，竟疏未注意，自民國111年2月
    15日16時許起，至同日18時43分許止，持續將車號000–R7號
    大貨車停放於臺南市○○區○○路000號對面（即仁德運動公園
    門口）之紅線區域。迨同日18時43分許，王加恩騎車號000–
    8618號機車沿仁義路由西往東行經上址時，行駛於路肩，復
    未注意車前狀況，因而撞及前揭大貨車，王加恩人、車倒地
    ，經送醫後不治死亡。
二、案經死者配偶黎玉梅告訴偵辦。
　　　　　　證據並所犯法條
一、證據清單及待證事實：
編號     證據清單          待證事實 １ 被告黃志傑之自白 全部犯罪事實。 ２ 道路交通事故現場圖、調查報告表、現場照片、現場監視錄影紀錄暨截圖 本件車禍事故現場狀況。 ３ 國立成功大學醫學院附設醫院診斷證明書、轉介司法相驗法醫參考病歷資料 被害人王加恩因前揭車禍所受之傷勢。 ４ 本署相驗屍體證明書、勘驗筆錄、檢驗報告書、相驗照片 被害人王加恩死亡之事實。 ５ 臺南市車輛行車事故鑑定會南市交鑑字第1110573921號函暨所附鑑定意見書 本件車禍事故之肇事原因分析。 
二、核被告黃志傑所為，係犯刑法第276條之過失致人於死罪嫌
    。被告於肇事後，在未有偵查犯罪職務之機關或公務員發覺
    其為犯罪人前，即向本件尚不知肇事者為何人之員警供承其
    肇事犯罪，自首並接受裁判等情，有臺南市政府警察局歸仁
    分局交通分隊道路交通事故肇事人自首情形紀錄表1紙附卷
    可憑，其行為合於自首之要件，請依刑法第62條前段之規定
    ，減輕其刑。
三、依刑事訴訟法第251條第1項提起公訴。     
　此　致
臺灣臺南地方法院
中　　華　　民　　國　 111　　年　　5 　　月　　23　　日
　　　　　　　　　　        　檢　察　官  吳毓靈
本件正本證明與原本無異
中　　華　　民　　國　 111　　年　　6 　　月　　1 　　日
　                            書  記  官  洪聖祐